【裁判字號】    92,上訴,2517
【裁判日期】    920917
【裁判案由】    毒品危害防制條例
【裁判全文】
臺灣高等法院刑事判決                          九十二年度上訴字第二五一七號
    上  訴  人  臺灣板橋地方法院檢察署檢察官
    被      告  丙○○
                        （另案於臺灣台北監獄台北分監執行中）
    指定辯護人  本院公設辯護人  乙○○
右上訴人因被告違反毒品危害防制條例案件，不服臺灣板橋地方法院九十二年度訴緝
字第八六號中華民國九十二年六月二十三日第一審判決（起訴案號：臺灣板橋地方法
院檢察署八十九年度偵字第一五四九六號、第二一○一四號），提起上訴，本院判決
如左：
    主  文
上訴駁回。
    理  由
一、本案經本院審理結果，認第一審判決對被告丙○○被訴共同涉犯毒品危害防制條
    例第四條第一項、第五項之販賣第一級毒品未遂罪嫌，而為無罪之諭知，核無不
    當，應予維持，並引用第一審判決書記載之理由。（如附件）
二、檢察官上訴意旨略稱：原判決認被告丙○○無罪，無非以共犯甲○○於八十九年
    八月二十一日勘驗筆錄中所為之自白不具任意性為其論據，然甲○○本身既未就
    其自白任意性予以爭執，原法院憑何主動懷疑？且該共犯之陳述既記載於勘驗筆
    錄，如何可以認為無證據能力或降低證明力，況甲○○於警訊、偵查中不僅一次
    指述被告販毒，縱其中某次陳述之證據能力猶有可疑，亦無法因此排除其他各次
    陳述之證據能力，原審對此無何說明，逕為被告無罪之諭知，自有違誤，爰依法
    提出上訴云云。
三、經查：
  (一)按刑事法律所稱之「販賣」行為，固不以販入後，復行售出為必要，但必以行為
    人具有營利之犯意，始克當之。因此，行為人作為交易之物品，其進價若干？售
    價如何？均構成認定其有無販賣圖利之重要因素，合先敘明。
  (二)公訴人所指之共犯甲○○固於警訊中供稱扣案之海洛因一小包係被告自五樓丟到
    樓下，要伊交給「飛龍」之人，並收取二千二百元云云（警卷三頁反面），姑不
    論其在檢察官偵查中初訊時已翻異該警訊所供之真實性（偵卷四頁反面）；第二
    次偵訊中更指稱：「（問：警訊中陳述實在否？）我有被打。」（偵卷一九頁反
    面）以後又反反覆覆，已經原審判決載敘甚詳，在原審亦堅稱警訊遭刑求，所供
    不實在等語（原審卷六○、八七、九四、一○三、一六○頁）雖據承辦警員林享
    雨到庭證稱未加刑求等語（原審卷一二二、一二三頁），甲○○之「新收被告內
    外傷記錄表」亦無受傷之記錄，有該表在案（原審卷一一一頁）可憑，但衡以所
    指「飛龍」之人迄今無任何基本資料以供深入調查，是否確有其人？已值懷疑，
    而扣案之毒品淨重僅有○．一公克，雖毛重含包裝有九．八四公克，有法務部調
    查局鑑定通知書一件附卷（偵卷八四頁）可稽，但如何自五樓丟到樓下？如何正
    確丟擲？實有違吾人日常生活經驗，殊難置信！從而甲○○指稱其警訊係胡說，
    要屬可信。
  (三)何況甲○○自首至尾不曾指稱被告以如何之價格買入海洛因毒品，則如何能夠認
    定被告有營利販賣海洛因之事？檢察官既未據舉證，本院亦無法調查，自不能憑
    空認定被告販毒。
  (四)至於檢察官上訴意旨所指之勘驗筆錄，經細譯其意，似在爭執勘驗筆錄應具證據
    能力。衡以該筆錄並非當庭製作，而係在開完偵查庭後，由檢察官親自製作（非
    由書記官記錄），再交給書記官以在場人之身分簽名，已經該書記官張萍萍供證
    綦詳（原審卷一二一、一二二頁），足見非依一般實務習見之作法處理，再就其
    內容以觀，載為：「檢察官同時提訊被告甲○○、丙○○，兩人同時在庭。被告
    丙○○供述曾與被告甲○○一起向綽號『小陳』之人購買海洛因等語時，被告甲
    ○○即微微搖頭，並以眼神向檢察官示意。經檢察官隔離訊問，被告甲○○仍不
    願在錄音之情形下陳述，經命關閉錄音，被告甲○○供稱：並未與丙○○向『小
    陳』購買海洛因，查獲當時確係如警訊所述，係受丙○○委託，欲將扣案海洛因
    交付綽號『飛龍』之男子，並收取價款，然因擔心家中妻小遭丙○○報復，故翻
    供。」有該筆錄一份在卷（偵卷二二頁）可稽，然法律上所稱之勘驗，係指以人
    的感官知覺對犯罪相關之人、物、地等證據及犯罪情形加以調查之方法，而勘驗
    內容以外其他陳述之記載，固得依刑事訴訟法第一百五十九條之一第二項規定：
    「被告以外之人於偵查中向檢察官所為之陳述，除顯有不可信之情況外，得為證
    據。」承認具有證據能力，但此指依同法第四十三條規定由在場之書記官製作之
    筆錄，且應依同法第四十二條第四款命在場之人（包括受訊問人）簽名、蓋章或
    按指印。本件之上開筆錄，雖以勘驗筆錄之名為之，實際上卻非當場製作，且
    書記官既非不在現場，竟不由書記官製作，亦未命受訊問之甲○○簽名、蓋章或
    按指印，充其量僅能認屬檢察官因辦案而製作之報告文書之性質，原審斟酌結果
    認為不具有證據能力，經核並無不當。從而，檢察官上開上訴意旨，核無可採。
  (五)此外，別查無其他積極、確證之證據足以證明被告有販賣第一級毒品而未遂之犯
    罪情事，原審為無罪之諭知，於法尚無不合，檢察官提起上訴，不能認為有理由
    ，應予駁回。
據上論斷，應依刑事訴訟法第三百七十三條、第三百六十八條，判決如主文。
本案經檢察官邱美育到庭執行職務。
中      華      民      國    九十二    年      九      月     十七     日
                              臺灣高等法院刑事第十四庭
                                  審判長法  官  陳  祐  輔
                                        法  官  陳  國  文
                                        法  官  洪  昌  宏
右正本證明與原本無異。
檢察官如不服本判決，應於收受送達後十日內向本院提出上訴書狀，其未敘述上訴之
理由者並得於提起上訴後十日內向本院補提理由書（均須按他造當事人之人數附繕本
）。
被告不得上訴。
                                        書記官  廖  月  女
中      華      民      國    九十二    年      九      月     十八     日


司法院資訊處製作；財團法人民間司法改革基金會備份。
